

DESARROLLADOR DE SOFTWARE · INVESTIGADO

Av. Metropolitana 742. Urb. San Eulogio, Comas, Lima, Lima, Perú

□ (+51) 982042088 | 🗷 martin.vuelta@gmail.com | 🏕 martin.vuelta.me | 🖸 zodiacfireworks | 🛅 martinvuelta

Resumen _

Actual cofundador y director de Investigación y Desarrollo de Software en SoftButterfly. Con más de 4 años de experiencia en desarrollo de software y desarrollo web y 2 años de experiencia en desarrollo en seguridad informática y infraestructura.

Me gustan las ciencias y siempre estoy buscando la mejor manera de resolver problemas teóricos o experimentales mediante la aplicación de la informática para lograr una mejor comprensión del mundo.

Educación _

Universidad Nacional Mayor de San Marcos

Lima, Perú

B. S. EN FÍSICA Mar. 2008 - 2018

Habilidades

Programación Python, C, C++, C#, Fortran, Matlab, Mathematica, JavaScript, LaTeX, Java, Julia, Kotlin

Librerías LAPACK, BLAS, Intel MKL, ILnumerics, OpenCV, Cuda, OpenGL, SFML

Móvil Android

Web Wagtail, Django, Flask, Express, HTML5, CSS3, SASS, Gulp

Base de Datos MySql, MariaDB, PostgreSql, Redis, SQLite

Cloud IBM Bluemix, Google Cloud Platform, Amazon Web Services

Idiomas Español, Inglés

Experiencia

Senamhi Lima. Peru

EXTERNAL FORTRAN CONSULTANT

Nov. 2017 - May. 2018

- Consultor de programación en Fortran.
- Desarrollo de programas de análisis de datos.

SoftButterfly Lima, Peru

Co-founder & Director de Investigación y Desarrollo de Software

Feb. 2017 - PRESENTE

- Desarrollo de un sistema de *eLearning* usando Python, Django y Wagtail.
- Desarrollo de un sistema de registro de preguntas y generación de evaluaciones.
- Implementación de infraestructura de los sistemas internos de SoftButterfly empleando varias herramientas del Stack de AWS.
- Investigación y desarrollo de estaciones meteorológicas empleando comodity hardware e IoT (Internet de las cosas).
- Investigación y desarrollo de sistema de seguimiento y recuperación de globos meteorológicos.
- Investigación y desarrollo de sistema de caracterización de mosquitos por la frecuencia de su aleteo.

HackSpace Perú Lima, Perú

LEAD TRAINER

LEAD SOFTWARE DEVELOPER

Ene. 2015 - PRESENTE

Mar. 2016 - PRESENTE

- Entrenador de desarrollo web *full stack* en el PADT 2017 (Programa de Alto Desempeño Tecnológico) en colaboración con el Ministerio de la Producción.
- Entrenador de Internet de las cosas (IoT) de los entrenamientos presenciales del CoreUpgrade 2017.
- Entrenador de desarrollo web backend de los entrenamientos presenciales del CoreUpgrade 2016.

HackSpace Perú Lima, Perú

• Planeamiento, diseño, desarrollo e implementación de toda la infraestructura web de HackSpace Perú.

• Implementación de sistema de eLearning para el programa de entrenamientos anuales CoreUpgrade 2017.

Grupo RPP Lima, Perú

Ago. 2017 - Sep. 2017 WEB DEVELOPER FREELANCE

- Desarrollo de visualizaciones web interactivas empleando GreenSock, D3JS y HighCharts.
 - Las cifras del caos.
 - El viaje de la papeleta..
 - Las victimas mortales.
 - Cinco años de tragedias.

DGT Digital Lima, Perú

CONSULTOR DE SEGURIDAD INFORMÁTICA Y DESARROLLO WEB CON PYTHON

Feb. 2017 - Mar. 2017

- Capacitación de desarrollo web backend con Python y Django.
- · Capacitación de Seguridad Informática siguiendo el Estándar OWAS para mejorar la seguridad de sis sistemas informáticos.
- Capacitación de uso y configuración de Nginx y SSL.

UnionLabelNet Lima, Perú

DYNAMICS NAV DEVELOPER

Dic. 2016 - Mar. 2017

- Desarrollador de sistemas ERP con Microsoft Dynamics NAV.
- Desarrollo del plugin C-AL de VSCode para la mejorar la eficiencia en la programación en C-AL de Microsoft Dynamcis NAV.

HackSpace Perú Lima, Perú

SOFTWARE DEVELOPER Nov. 2015 - Nov. 2016

- Desarrollo frontend de los servicios web de HackSapce.
 - Entrenamiento de comunidades 2015.
 - CoreUpgrade 2016.

Comisión Nacional de Investigación y Desarrollo Aeroespacial

Lima, Perú

ASISTENTE DE INVESTIGACIÓN

- Abr. 2014 Dic. 2015 • Investigación de algoritmos para la predicción de la actividad solar.
- Desarrollo de sistemas de monitoreo meteorológico.
- · Automatización calculo de efemérides.

DJEngineering Lima, Perú

SOFTWARE DEVELOPER Jul. 2015 - Jul. 2016

• Soporte y desarrollo de características en backend y frontend de sistemas web.

Metrología y Técnicas CP

Lima, Perú

TÉCNICO EN METROLOGÍA

DOCENTE

Jul. 2013 - Dic. 2013

Jun. 2012 - Dic. 2012

- Técnico en metrología para la calibración de equipos de medición de masa, longitud, tiempo, volumen, temperatura, humedad y
- Automatización de los análisis de datos de calibración usando Matlab.
- Elaboración de guiones de medición y platilla de informe de calibración de tamices siguiendo las especificaciones de la NTC 32 (Norma Técnica Colombiana)

Pro Ciencia Lima, Perú

Mar. 2013 - Jun. 2013 DOCENTE

• Docente del curso de Química de nivel secundaria y primaria.

TRENTO Lima, Perú

• Docente de Física y Química nivel de secundaria.

TRENTO Lima, Perú

Abr. 2009 - Ago. 2009 DOCENTE

· Asesor académico de los cursos de Aritmética, Álgebra, Geometría, Trigonometría, Razonamiento Matemático, Física y Química de nivel secundaria.

Reconocimientos __

2016	6to Lugar , II Concurso de Programación - IEEE Brain Coding 1.5	Perú
2015	Reconocimiento, por participación en el evento "Creando, Innovando: Soluciones tecnológicas	Lima, Perú
	para un congreso más representativo" organizado por el Congreso de la República del Perú	
2014	Microsoft Active Professional, Microsoft	Lima, Perú
2013	Microsoft Active Professional, Microsoft	Lima, Perú
2012	Microsoft Active Professional. Microsoft	Lima. Perú

Ponencias Medidas básicas de seguridad para servidores Lima, Perú I FORO DE TECNOLOGIAS Y EMPRENDIMIENTO Jun. 2017 **Cellular Automata with Python** Lima, Perú Dia del Código May. 2017 Jupyter Notebook: Entorno de Programación Interactivo Lima, Perú FLISOL LIMA May. 2017 Fedora, Python y Arduino Puno, Perú FUDCON: FEDORA USERS AND DEVELOPERS CONFERENCE Oct. 2016 Computación de alto rendimiento con Python Piura, Perú XXIII CONGRESO INTERNACIONAL DE INGENIERÍA, ELECTRÓNICA, ELÉCTRICA Y COMPUTACIÓN Ago. 2016 Algoritmos computacionales para el análisis de actividad solar. Piura, Perú ENCUENTRO CIENTÍFICO INTERNACIONAL Jul. 2015 Solar cycle forecasting. Cusco, Perú X CONFERENCIA LATINOAMERICANA DE GEOFÍSICA ESPACIAL Sep. 2014

Sobre el problema gravitacional inverso en gravedad newtoniana.Cusco, PerúXI SIMPOSIO PERUANO DE FÍSICA Y V CONGRESO PERUANO DE FÍSICA MÉDICAOct. 2012

Movimiento de partículas cargadas en campos electromagnéticos.

XI SIMPOSIO PERUANO DE FÍSICA Y V CONGRESO PERUANO DE FÍSICA MÉDICA

Oct. 2012

Simulaciones Magnetohidrodinámica en física del plasma.

Cusco, Perú

XV SIMPOSIO NACIONAL DE ESTUDIANTES DE FÍSICA

Nov. 2011

Cursos _____

The SCOSTEP/ISWI ISSSLima, PerúInstituto Geofísico del PerúSep. 2014

Arduino Lima, Perú
Universidad Nacional de Ingeniería Ene. 2013

ONVERSIDAD NACIONAL DE INCENIENA

 Programación Científica con MatLab
 Lima, Perú

 Laboratorio de Física de Eventos Naturales
 Ene. 2013

5th School of Cosmic Rays and AstrophysicsLa Paz, BoliviaUniversidad Mayor de San AndrésAgo. 2012

CETQ-Fermilab School QCD and Electroweak phenomenologyLima, BoliviaPONTIFICIA UNIVERSIDAD CATÓLICA DEL PERÚJul. 2012 - Ago. 2012

Curso de Gestión OrganizacionalLima, PerúPROPOLI, MIMDES Y LA UNIÓN EUROPEA.Nov. 2006 – Mar. 2007